臺灣高等法院刑事裁定　　　　　　　　　100年度抗字第238號
抗　告　人
即　被　告　林邦彥
上列抗告人因公共危險案件，不服臺灣板橋地方法院中華民國99
年12月31日所為撤銷緩刑之裁定（99年度撤緩字第236 號），提
起抗告，本院裁定如下：
    主  文
抗告駁回。
    理  由
一、原裁定意旨略以：被告林邦彥前於民國97年7 月6 日因肇事
    逃逸及酒後駕車案件，經臺灣板橋地方法院以98年度交訴字
    第1 號判決（下稱前案）判處有期徒刑7 月、罰金新臺幣（
    下同）60,000元，並宣告緩刑3 年，上開判決於98年5 月11
    日確定在案，故本件被告之緩刑期間係自98年5 月11日至
    101 年5 月10日。然被告復於99年10月12日酒後駕車，經臺
    灣板橋地方法院以99年度交簡字第5669號判決（下稱後案）
    判處有期徒刑4 月，前開判決亦於99年11月25日確定在案，
    是被告確有於緩刑期內因故意犯他罪，而在緩刑期內受6 個
    月以下有期徒刑之宣告之情形。原審審酌被告，於緩刑期間
    再度於酒後無法安全駕車之情況下駕車，足見毫無悛悔之意
    ，前所為緩刑之宣告無法使其記取教訓，顯無法收預期之效
    ，確有執行刑罰之必要，乃准檢察官之聲請，爰依刑法第75
    條之1 第1 項第2 款規定，裁定撤銷受刑人前揭緩刑之宣告
    等語。
二、抗告意旨略以：
  (一)被告已與前案之被害人黃通吉達成民事和解，目前從事油漆
    工作以撫養年邁雙親，緩刑期間被告均非常珍惜此自新機會
    。且被告非出於故意再犯後案，蓋當日被告係與朋友在住處
    附近海產店聚會，餐會期間被告僅喝些許啤酒，餐後被告自
    覺意識清楚始騎乘機車返家，惟被告竟在住家門口停車熄火
    時遭警盤查，被告當下即坦承酒後駕車，並配合接受酒測。
    雖被告圖一時方便酒後駕車本應受罰，但被告已知悔悟，懇
    請再給予被告一次自新機會。
  (二)被告前犯肇事逃逸等罪，經臺灣板橋地方法院宣告緩刑3 年
    ，足見被告之惡性尚屬輕微，雖被告於99年10月12日之緩刑
    期間內又因酒後駕車遭判刑確定，惟被告前案所犯刑法第18
    5 條之4 肇事逃逸罪，與後案所犯刑法第185 條之3 服用酒
    類，不能安全駕駛動力交通工具而駕駛罪，二者犯罪情節不
    同，犯罪時間相距亦逾1 年，且被告於緩刑期間內，並未另
    犯他案，原審據此即率爾認定被告毫無悔意，認原宣告之緩
    刑難收其預期效果，而有執行刑罰之必要，未依職權為合目
    的性裁量，顯與刑法第75條之1 第1 項第2 款規定之立法有
    違，懇請撤銷原裁定云云。
三、按受緩刑之宣告，於緩刑期內因故意犯他罪，而在緩刑期內
    受6 月以下有期徒刑、拘役或罰金之宣告確定者，足認原宣
    告之緩刑難收其預期效果，而有執行刑罰之必要，得撤銷其
    宣告，刑法第75條之1 第1 項第2 款定有明文。
四、經查：
  (一)被告林邦彥前因犯刑法第185 條之3 服用酒類，不能安全駕
    駛動力交通工具而駕駛罪及刑法第185 條之4 肇事逃逸罪，
    經臺灣板橋地方法院以98年度交訴字第1 號判決判處有期徒
    刑7 月、罰金60,000元，並宣告緩刑3 年，上開判決於98
    年5 月11日確定在案，故本件被告之緩刑期間係自98年5 月
    11日至101 年5 月10日。然被告復於99年10月12日再犯刑法
    第185 條之3 服用酒類，不能安全駕駛動力交通工具而駕駛
    罪，經臺灣板橋地方法院以99年度交簡字第5669號判決判處
    有期徒刑4 月，前開判決亦於99年11月25日確定在案。雖被
    告辯稱非故意犯後案云云，惟被告此係對經判決確定之犯罪
    事實，徒憑己詞，再事爭執，並不足採。是本件被告確有於
    緩刑期內因故意犯他罪，而在緩刑期內受6 月以下有期徒刑
    之宣告確定之情形。
  (二)被告復辯稱前、後二案之犯罪情節不同，犯罪時間相距亦逾
    1 年，且被告於緩刑期間內，並未另犯他案，尚難據此即率
    爾認定被告毫無悔意云云。然查：被告所犯之前、後二案均
    係肇因於其酒後駕車，且其均係犯刑法第185 條之3 之服用
    酒類，不能安全駕駛動力交通工具而駕駛罪而遭判刑確定，
    故前、後二案之犯罪型態、侵害法益及對社會危害程度並無
    二致。又被告於前案之酒後駕車案件中，尚發生交通事故並
    逃逸，而另經法院判處肇事逃逸罪確定在案，其當知酒精對
    人之意識能力具有不良影響，酒後駕車對一般往來之公眾及
    駕駛人自身皆具有高度危險性，惟被告於緩刑期間，竟圖一
    時之便，再度於酒後無法安全駕車之情況下駕車，足認被告
    未知悔悟，不知警惕自身行止。況被告既有飲酒，自當選擇
    搭乘其他交通工具，然其竟捨此不為，貿然於酒後駕車上路
    ，顯漠視自身及他人之安全，視法禁於無物，毫無悛悔之意
    ，故足認上開緩刑宣告對被告已難收其預期效果，而有執行
    刑罰之必要。從而，原審認被告有刑法第75條之1 第1 項第
    2 款所規定之情形，依法撤銷其前所受緩刑之宣告，揆諸上
    開說明，並無違誤，因認本件抗告為無理由，應予以駁回。
四、據上論斷，應依刑事訴訟法第412 條，裁定如主文。
中    華    民    國   100    年    3     月    9     日
                  刑事第九庭  審判長法  官  陳貽男
                                    法  官  蔡守訓
                                    法  官  許必奇
以上正本證明與原本無異。
不得再抗告。
                                    書記官  高郁婷
中    華    民    國   100    年    3     月    10    日